臺灣士林地方法院民事裁定
110年度消債更字第232號
債  務  人  李婉綾即李海棠即王海棠


代  理  人  陳柏瑋律師（法扶律師）
複代理人    蔣采霓  
上列當事人聲請更生事件，本院裁定如下：
    主  文
債務人李婉綾即李海棠即王海棠自中華民國一百一十一年三月二
十八日十七時起開始更生程序。
命司法事務官進行本件更生程序。
    理  由
一、按債務人對於金融機構負債務者，在聲請更生或清算前，應
    向最大債權金融機構請求協商債務清償方案，或向其住、居
    所地之法院或鄉、鎮、市、區調解委員會聲請債務清理之調
    解，消費者債務清理條例第151條第1項定有明文。次按，債
    務人不能清償債務或有不能清償之虞，且無擔保或無優先權
    之本金及利息債務總額未逾新臺幣（下同）1,200萬元者，
    於法院裁定開始清算程序或宣告破產前，得向法院聲請更生
    ，觀諸同條例第3條、第42條第1項規定自明。又法院開始更
    生程序之裁定，應載明其年、月、日、時，並即時發生效力
    。法院開始更生或清算程序後，得命司法事務官進行更生或
    清算程序，必要時得選任律師、會計師或其他適當之自然人
    或法人一人為監督人或管理人，復為同條例第45條第1項、
    第16條所明定。
二、聲請意旨略以：伊有不能清償債務之虞，前已向法院聲請債
    務清理之調解，惟調解不成立。又伊無擔保或無優先權之本
    金及利息債務總額未逾1,200萬元，復未經法院裁定開始清
    算程序或宣告破產，爰聲請更生等語。
三、經查，債務人所主張之上開事實，有債務人現戶全戶戶籍謄
    本（見本院卷第86頁）、財團法人金融聯合徵信中心當事人
    綜合信用報告之債務清理條例前置協商專用債權人清冊（見
    本院110年度司消債調字第290號卷，下稱調解卷，第7頁至
    第9頁）、108至109年度綜合所得稅各類所得資料清單（見
    調解卷第10頁至第11頁）、全國財產稅總歸戶財產查詢清單
    （見調解卷第12頁）、調解不成立證明書（見調解卷第35頁
    ）、郵局之存摺資料（見本院卷第88頁至第91頁）、中華民
    國人壽保險商業同業公會投保查詢資料（見本院卷第94頁至
    第95頁）、薪資表（見調解卷第13頁至第15頁）、東吳大學
    華語教學中心110年11月26日書狀及附件（見本院卷第74頁
    至第78頁）、被保險人投保資料明細（見調解卷第16頁）、
    房屋租賃契約書（見本院卷第104頁至第107頁、第136頁至
    第139頁）等為證，核閱屬實。是債務人任職於東吳大學華
    語教學中心擔任兼任教師，每月平均收入2萬7,694元（見本
    院卷第76頁至第78頁、第84頁），名下別無其他財產。惟債
    務人負擔之債務依債權人清冊所載至少600萬2,000元（見調
    解卷第6頁），以其自陳每月可清償5,800元（見本院卷第85
    頁）計算，至少需約86年（計算式：6,002,000÷5,800÷12≒8
    6.2），始能清償完畢，應認其已不能清償債務。此外，債
    務人無擔保或無優先權之債務總額未逾1,200萬元，且無同
    條例第6條第3項、第8條或第46條各款所定駁回更生聲請之
    事由存在，則債務人聲請更生，應屬有據。揆諸首開說明，
    應予開始更生程序，並命司法事務官進行本件更生程序。
四、爰裁定如主文。
中　　華　　民　　國　　111 　年　　3 　　月　　 28 　日
                  民事第三庭  法  官  劉育琳  
以上正本係照原本作成。
本件裁定不得抗告。
中　　華　　民　　國　　111 　年　　3 　　月　　28　　日
                              書記官  邱勃英